# 同一控制下少数股东被动享受权益增加

提问人：xujilin 时间：2023-06-14 17:10:49
请教陈老师，审计时碰到如下股权变化：B2将其持有C1的全部股权无偿划拨给B1，B1和B2均处在A集团控制下，A间接持有C1的100%股权比例变成60%的股权比例。在此情况下，B1在编制合并报表时，需要重述以前年度财务报表。那么，A在编制合并报表时，还需要在以前年度确认40%的少数股东权益吗？在所有者权益变动表中如何填列这块呢？股权架构图如下：
1686816876655.jpg (7.96 KB, 下载次数: 0)
股权架构图
2023-6-15 16:15 上传

回答人：chenyiwei
B2将其持有C1的全部股权无偿划拨给B1，如果确定该交易是不公允的，则相当于A向持有B1的40%股权的少数股东输送利益，在A的合并报表层面按照C1净资产的40%减少资本公积，增加少数股东权益。但A的合并报表不调整年初数，因为这对于A并非同一控制下合并。